【裁判字號】    95,訴,538
【裁判日期】    950612
【裁判案由】    偽造文書
【裁判全文】
臺灣高雄地方法院刑事判決               95年度訴字第538號
公  訴  人  臺灣高雄地方法院檢察署檢察官
被      告  乙○○
上列被告因偽造文書案件，經檢察官聲請以簡易判決處刑（94年
度偵字第28725 號），本院認不得逕以簡易判決處刑，改依通常
程序審理，被告於本院準備程序中就被訴事實為有罪之陳述，受
命法官於聽取當事人之意見後，本院合議庭裁定改由受命法官獨
任以簡式審判程序審理，判決如下：
    主  文
乙○○犯行使偽造私文書罪，處有期徒刑月，如易科罰金，以
佰元折算壹日。偽造「甲○○」之署押合計捌枚，均沒收。
    理  由
一、乙○○前於民國94年1 月8 日晚上8 時許，在高雄市○○區
    ○○街107 號6 樓之16友人甲○○之住處，竊取甲○○所有
    之皮夾1 只，內有新臺幣（下同）1,100 元、身分證及健保
    卡各1 張後離去（竊盜部分另經臺灣高雄地方法院檢察署檢
    察官為不起訴處分確定）；嗣乙○○竟另行起意，基於偽造
    私文書與行使偽造私文書之犯意，於同年1 月12日，持上開
    竊得之身分證，前往高雄市鹽埕區○○○路295 號有聲通訊
    行，辦理和信電訊股份有限公司（下稱和信電訊公司）之專
    案申請，含行動電話2 支（型號：Motorola C266） 、0000
    000000號、0000000000號之門號卡（SIM 卡），並冒用甲○
    ○之名義接續於上開行動電話服務申請書上之申請人簽章欄
    （一式三聯，具複寫功能）、手機兩年約同意書之立同意書
    人欄偽造「甲○○」之簽名，復持上開行動電話服務申請書
    之客服聯、經銷商聯及手機兩年約同意書向有聲通訊行之負
    責人張晉慶行使，足以生損害於甲○○本人及和信電訊公司
    對於行動電話客戶管理之正確性。
二、證據名稱：
  (一)被告乙○○於警詢、檢察官偵查中及本院審理時之自白。
  (二)證人張晉慶、甲○○於警詢中之證述；證人甲○○於偵查中
    之證述。
  (三)和信電訊公司95年5 月8 日和信（業服）字第09520401467
    號函附申請人基本資料、繳費明細、行動電話服務申請書、
    手機兩年約同意書；95年6 月1 日和信（業服）字第095205
    01897號函。
  (四)有聲通訊行95年4 月19日函覆本院檢附空白行動電話服務申
    請書1 份（一式三聯，具複寫功能）。
三、被告乙○○於前揭行動電話服務申請書2 份（一式三聯，分
    別為客服聯、客戶聯、經銷商聯，均具複寫功能）、手機兩
    年約同意書2 張上，偽造「甲○○」之簽名，復將該行動電
    話服務申請書之客服聯、經銷商聯及手機兩年約同意書持之
    交付於經銷商有聲通訊行之負責人張晉慶，主張甲○○本人
    申請行動電話使用之意思而行使之，足以生損害於甲○○本
    人，及和信電訊公司；核其所為，係犯刑法第216 條、第21
    0 條之行使偽造私文書罪。被告於行動電話服務申請書及手
    機兩年約同意書上偽造「甲○○」署押之行為，係偽造私文
    書之階段行為；偽造私文書後進而行使，偽造之低度行為應
    為行使之高度行為所吸收，均不另論罪。被告於同時、同地
    偽造2 份行動電話申請書及手機兩年約同意書，依一般社會
    健全觀念，在時間差距上，難以強行分割，在刑法評價上，
    係視為數個舉動之接續施行，合為包括之一行為予以評價，
    屬接續犯（86年臺上字第3295號判例參照）。爰審酌被告竊
    取他人之物在先，猶不知悛悔改過，竟假冒他人身分申辦行
    動電話使用，法治觀念實屬淡薄，惟念其事後尚知坦承犯行
    ，態度良好等一切情狀，量處如主文所示之刑，並諭知易科
    罰金之折算標準，以資儆懲。末查，被告所偽造行動電話服
    務申請書2 份（一式三聯）、手機兩年約同意書2 張，其上
    偽造「甲○○」之署押，合計8 枚，應依刑法第219 條規定
    ，不問屬於被告與否，沒收之。
四、依刑事訴訟法第273 條之1 第1 項、第299 條第1 項前段、
    第310 條之2 、第454 條第1 項，刑法第216 條、第210 條
    、第41條第1 項前段、第219 條，罰金罰鍰提高標準條例第
    1 條前段、第2 條，判決如主文。
中    華    民    國    95    年    6     月    12    日
                  刑事第十一庭  法  官  戰諭威
以上正本，係照原本作成，證明與原本無異。
如不服本判決，應於判決送達後10日內，向本院提出上訴狀。
中    華    民    國    95    年    6     月    12    日
                                書記官  林佳蓉
附錄本判決論罪之法條：
中華民國刑法第216條：
行使第210 條至第215 條之文書者，依偽造、變造文書或登載不
實事項或使登載不實事項之規定處斷。
中華民國刑法第210條：
偽造、變造私文書，足以生損害於公眾或他人者，處5 年以下有
期徒刑。


司法院資訊處製作；財團法人民間司法改革基金會備份。
